最高法院刑事裁定　　　　　　　　　 111年度台抗字第1274號
抗　告　人　朱唐葳



上列抗告人因違反毒品危害防制條例等罪案件，不服臺灣高等法
院中華民國111年8月22日定應執行刑之裁定（111年度聲字第248
4號，聲請案號：臺灣高等檢察署111年度執聲字第1209號），提
起抗告，本院裁定如下：
    主  文
抗告駁回。
    理  由
本件原裁定以：抗告人即受刑人朱唐葳犯原裁定附表編號1至3
  （以下僅記載編號序列。另按：編號3部分，本院111年度台上
  字第565 號判決係從程序上駁回抗告人之第三審上訴，此部分
  「確定判決」欄所示之法院及案號均應更正如各該編號「最後
  事實審」欄所示之法院及案號之記載）所示3 罪，經臺灣嘉義
  、桃園等地方法院及原審法院先後判處如各該編號「宣告刑」
  欄所示之有期徒刑（以下所載主刑種類皆同），均經分別確定
  在案。而其中編號2 所示得易科罰金之罪與其餘不得易科罰金
  之罪，合於刑法第50條第1項但書第1款情形，依同條第2 項規
  定，必須由抗告人請求檢察官聲請定應執行刑。茲抗告人請求
  檢察官聲請就該3 罪合併定其應執行之有期徒刑，有卷附受刑
  人是否聲請定應執行刑調查表可稽，因認檢察官據此聲請為正
  當，而裁定抗告人應執行3年。
抗告意旨略稱：抗告人所犯編號1至3所示3 罪，非屬暴力犯罪
  ，且犯後亦積極與被害人和解，深具悔意，亦非連續犯同一性
  質罪刑，而定應執行刑雖屬於自由裁定事項，然非概無法律性
  之拘束，仍有其外界限定及內部界限，旨揭科刑輕重，應符合
  罪刑相當原則。抗告人為家中主要經濟來源，須撫養年邁雙親
  ，請體恤年少無知、初犯且頗具悔悟，從輕定應執行刑，讓抗
  告人得以早日回歸社會、侍奉雙親等語。
惟按：裁判確定前犯數罪者，併合處罰之。數罪併罰，分別宣
  告多數有期徒刑者，於各刑中之最長期以上，各刑合併之刑期
  以下，定其刑期，但不得逾30年，刑法第50條第1 項前段、第
  51條第5 款分別定有明文。又數罪併罰定應執行刑之案件，係
  屬法院自由裁量之事項，法院所為刑之酌定如未逾越上開規定
  之外部界限、定應執行刑之恤刑目的，即不得指為違法。
㈠原裁定所論述檢察官聲請就編號1至3所示3 罪定應執行之有期
  徒刑乙節，有卷內資料可稽。又原裁定於編號1至3所示3 罪各
  刑中之最長期（1年10月）以上，各刑合併之刑期（3年6 月）
  以下，酌定其應執行3 年，並無逾越法律規定之外部界限、定
  應執行刑之恤刑目的之情事，應係法院裁量職權之適法行使，
  於法並無不合。
㈡上開抗告意旨所指各節，無非祇憑抗告人個人主觀意見，對原
  裁定適法裁量權之職權行使，任意指摘，實難認為可採。又原
  裁定並無應予撤銷更為裁定之事由，抗告意旨另請本院重新酌
  定應執行刑乙節，亦屬無據。
綜上，應認本件抗告為無理由，予以駁回。  
據上論結，應依刑事訴訟法第412條，裁定如主文。
中    華    民    國   111    年    9     月    29    日
                  刑事第四庭審判長法  官  林  立  華  
                                  法  官  謝  靜  恒  
                                  法  官  林  瑞  斌  
                                  法  官  王  敏  慧  
                                  法  官  李  麗  珠  
本件正本證明與原本無異
                                  書記官
中    華    民    國   111    年    10    月    4     日